ACORDAO-COMPLETO-2555764

ACÓRDÃO 6483/2022 ATA 36/2022 - SEGUNDA CÂMARA

VISTOS, relatados e discutidos estes autos de concessão de aposentadoria de Laudares Disneu Silveira, vinculado à Fundação Universidade Federal do Rio Grande, submetidos, para fins de registro, à apreciação do Tribunal de Contas da União;
ACORDAM os Ministros do Tribunal de Contas da União, reunidos em Sessão da Segunda Câmara, diante das razões expostas pelo Relator, com fundamento nos arts. 71, inciso III, da Constituição Federal; 1º, inciso V, e 39, inciso II, da Lei 8.443/1992; 260, § 1º, do Regimento Interno/TCU, c/c o art. 19, inciso II, da IN TCU 78/2018, em:
9.1. considerar legal e autorizar o registro do ato de aposentadoria de Laudares Disneu Silveira;
9.2. encaminhar cópia desta deliberação ao interessado e à Fundação Universidade Federal do Rio Grande.

APOSENTADORIA. Atos de Aposentadoria da unidade emissora Fundação Universidade Federal do Rio Grande, enviados ao TCU pela unidade de controle interno CONTROLADORIA-GERAL DA UNIÃO para fins de análise e julgamento

Segunda Câmara

3. Interessados/Responsáveis:
3.1. Interessado: Laudares Disneu Silveira (XXX.002.950-XX).

13.1. Ministros presentes: Bruno Dantas (Presidente), Augusto Nardes, Aroldo Cedraz (Relator) e Antonio Anastasia.
13.2. Ministro-Substituto presente: Marcos Bemquerer Costa.

AROLDO CEDRAZ

Adoto, como Relatório, o parecer do representante da Ministério Público junto ao TCU (peça 8) .
	Versam os autos sobre o ato inicial de aposentadoria de Laudares Disneu Silveira, no cargo de assistente de som da Fundação Universidade Federal do Rio Grande, com fundamento no artigo 6.º da Emenda Constitucional n.º 41/2003 e vigência a partir de 03/07/2017 (peça n.º 3) .
2.	Por intermédio dos pareceres uniformes acostados às peças n.ºs 5 e 6, a Secretaria de Fiscalização de Integridade de Atos e Pagamentos de Pessoal e de Benefícios Sociais - Sefip - opina pela ilegalidade e negativa de registro da aposentadoria de peça n.º 3 devido à impugnação de parcela judicial constante do ato concessório.
3.	Em consulta ao contracheque mais atual obtido com base em informações do sistema Siape (peça n.º 7) , verificamos que as rubricas impugnadas pela unidade técnica foram excluídas do pagamento do inativo.
4.	Uma vez sanada a irregularidade que maculava o ato concessório de peça n.º 3 e não havendo outras falhas a serem suscitadas, opinamos pela legalidade e registro da aposentadoria ora em análise.
5.	Por todo o exposto, com as vênias de estilo por divergir do encaminhamento oferecido pela Sefip às peças n.ºs 5 e 6, esta representante do Ministério Público de Contas propõe a legalidade e registro do ato inicial de aposentadoria de Laudares Disneu Silveira (CPF n.º XXX.002.950-XX) , com a ressalva de que as parcelas judiciais lançadas no formulário de peça n.º 3 não mais constam dos pagamentos atuais do interessado.
	É o Relatório.

não há.

Procuradora-Geral Cristina Machado da Costa e Silva.

PESSOAL. APOSENTADORIA. LEGALIDADE. REGISTRO.

APOSENTADORIA (APOS)

Secretaria de Fiscalização de Integridade de Atos e Pagamentos de Pessoal e de Benefícios Sociais (Sefip).

Trata-se de ato de concessão de aposentadoria de Laudares Disneu Silveira, vinculado à Fundação Universidade Federal do Rio Grande, submetido eletronicamente, para fim de registro, à apreciação do Tribunal de Contas da União, de acordo com o art. 71, inciso III, da Constituição Federal. 
Em resumo, a Secretaria de Fiscalização de Integridade de Atos e Pagamentos de Pessoal e de Benefícios Sociais - Sefip concluiu pela ilegalidade do ato devido à impugnação de parcela judicial constante do ato concessório.
O Ministério Público junto ao TCU, por seu turno, em consulta ao contracheque mais atual do Sr. Laudares Disneu Silveira, obtido via sistema Siape, verificou que as rubricas impugnadas pela unidade técnica haviam sido excluídas do pagamento do inativo e, dessa forma, se manifesta pela legalidade do ato.
Acompanho a posição do Parquet ao considerar que, sanada a irregularidade que maculava o ato em exame, resta atestar a sua legalidade e conceder-lhe o registro.
	Ante o exposto, VOTO para que o Tribunal adote a minuta de Acórdão que ora submeto à apreciação deste Colegiado.
TCU, Sala das Sessões, em 11 de outubro de 2022.
AROLDO CEDRAZ 
Relator